【裁判字號】    97,交易,160
【裁判日期】    980226
【裁判案由】    過失致死
【裁判全文】
臺灣新竹地方法院刑事判決             97年度交易字第160號
公  訴  人  臺灣新竹地方法院檢察署檢察官
被      告  丙○○
上列被告因過失致死案件，經檢察官提起公訴（97年度偵字第65
91號），本院依簡式審判程序判決如下：
    主  文
丙○○因過失致人於死，處有期徒刑陸月，如易科罰金，以新臺
幣壹仟元折算壹日。
    事  實
一、丙○○於民國97年5 月13日20時許，飲用酒精飲料保力達，
    惟尚未達不能安全駕駛動力交通工具之程度，迨於翌日即97
    年5月14日凌晨2 時50分許，駕駛車牌號碼LW-8367號自用小
    客車，沿新竹縣竹北市○○路內側車道由南往北方向行駛，
    行經同路段1280號之1 前，本應注意駕駛車輛應注意車前狀
    況，並隨時採取必要之安全措施，而依當時天氣晴，夜間有
    照明，路面乾燥無缺陷，亦無障礙物，且視距良好，丙○○
    並無不能注意之情事，竟疏於注意前方適有乙○○因酒後駕
    駛車牌號碼 HSX-135號重型機車致操控失當倒地滑行，人跌
    坐在內側車道上，而當場從後方撞擊乙○○，並往前拖行，
    復撞擊上開車牌號碼 HSX-135號重型機車始停車，致乙○○
    受有頭胸部鈍力損傷，於送往東元綜合醫院急救前不治死亡
    。嗣經警據報前往處理，始悉上情。
二、案經乙○○之父甲○○告訴及臺灣新竹地方法院檢察署檢察
    官相驗後自動檢舉偵查起訴。
    理  由
一、程序事項：本件被告丙○○所犯過失致死罪，非死刑、無期
    徒刑、最輕本刑為3 年以上有期徒刑之罪，被告於本院準備
    程序進行中，就被訴事實為有罪之陳述，經本院認合於刑事
    訴訟法第273條之1第1 項之規定，裁定進行簡式審判程序。
二、認定犯罪事實之依據：
(一)、上揭事實，業據被告丙○○於本院準備程序及簡式審判程序
    中坦白承認，核與告訴人甲○○之指述大致相符（258 號相
    卷第12頁至第14頁、第45頁背面至第46頁、第67頁至第69頁
    、第85頁），並據證人賴金田於警詢；鄭義明於警詢、偵查
    中證述綦詳（ 258號相卷第10頁至第11頁、第15頁至第16頁
    、第46頁背面至第47頁），且有道路交通事故現場圖、道路
    交通事故調查報告表(一)、(二)、東元綜合醫院診斷證明書（乙
    種）、相驗筆錄、相驗屍體證明書及法醫檢驗報告書各 1份
    、竹北分局六家派出所道路交通事故當事人酒精測定紀錄表
    2紙、現場照片26幀、相驗照片10張在卷可參（258號相卷第
    4頁至第6頁、第20頁至第22頁、第31頁至第44頁、第49頁至
    第57頁、第59頁至第63頁）。
(二)、按汽車行駛時，駕駛人應注意車前狀況及兩車併行之間隔，
    並隨時採取必要之安全措施，道路交通安全規則第94條第 3
    項定有明文。又依道路交通事故調查報告表(一)之記載，當時
    天氣晴，夜間有照明，路面乾燥無缺陷，亦無障礙物，且視
    距良好，又無不能注意之情事，被告竟疏未注意車前狀況，
    因而自後方撞擊跌坐在內側車道上之乙○○，被害人乙○○
    因此受有頭胸部鈍力損傷，其自有過失。而被害人因受有上
    述傷害，經送醫急救於到院前不治死亡，亦經臺灣新竹地方
    法院檢察署檢察官督同法醫師相驗屬實，有相驗筆錄、臺灣
    新竹地方法院檢察署相驗屍體證明書、法醫檢驗報告書及東
    元綜合醫院診斷證明書（乙種）各1 份附卷可憑，是本件被
    害人死亡確因被告之過失所致，故被告之過失行為與被害人
    之死亡結果間，具有相當因果關係，臺灣省竹苗區車輛行車
    事故鑑定委員會鑑定亦同此認定，亦有該會97年9月1日竹苗
    鑑970475字第0975302698號函及所檢附鑑定意見書1 份在卷
    可考。綜上，足認被告之自白，應與事實相符，堪予採信，
    本件事證明確，被告犯行堪以認定，應依法論科。
(三)、至臺灣省車輛行車事故覆議鑑定委員會鑑定意見認：「丙○
    ○酒後於夜間駕駛自小客車，超速行駛（警詢自承車速約50
    -60 公里已超過當地50公里速限），且未充分注意車前狀況
    ，為肇事次因」等語（本院卷第48頁），經查，案發地點行
    車速限係60公里，有現場照片 1幀在卷可參，覆議意見認當
    地速限50公里容有誤會，惟仍不影響被告應負之過失刑事責
    任，附此敘明。
三、論罪：
    刑法及刑法施行法業於95年7月1日修正施行，而被告行為時
    已在前揭修法施行之後，故本案應無新舊法比較之問題，應
    逕依修正後之規定予以論處，先此敘明。核被告所為係犯刑
    法第276條第1項過失致死罪。
四、科刑：
    爰審酌被告因本案過失犯行，使被害人喪失寶貴之性命，所
    生危害難以彌補，又未與被害人家屬達成和解並賠償損害，
    惟犯後坦然認罪，兼衡被害人酒精濃度過量駕駛重機車操控
    失當倒地滑行而停於車道上亦為本件車禍事故發生之主因等
    一切情狀，量處如主文所示之刑，並諭知易科罰金之折算標
    準。
五、據上論斷，應依刑事訴訟法第273條之1第1 項、第299條第1
    項前段，刑法第276條第1 項、第41條第1項前段，刑法施行
    法第1條之1第1項、第2項前段，判決如主文。
本案經檢察官洪期榮到庭執行職務。
中    華    民    國    98    年    2     月    26    日
                  刑事第三庭  法  官    楊數盈
以上正本證明與原本無異。
如不服本判決應於收受本判決後10日內向本院提出上訴書狀，上
訴書狀應敘述具體理由。上訴書狀未敘述上訴理由者，應於上訴
期間屆滿後20日內補提理由書狀於本院 (均須按他造當事人之人
數附繕本)「 切勿逕送上級法院」。
中    華    民    國    98    年    2     月    26    日
                              書記官    陳麗麗
刑法第276 條：
因過失致人於死者，處2 年以下有期徒刑、拘役或2,000 元以下
罰金。
從事業務之人，因業務上之過失犯前項之罪者，處5 年以下有期
徒刑或拘役，得併科3,000 元以下罰金。


司法院資訊處製作；財團法人民間司法改革基金會備份。
